臺灣新竹地方法院刑事判決　　　　　　　　　　　　　九十一年度易字第七三三號
　　公　訴　人　臺灣新竹地方法院檢察署檢察官
　　被　　　告　甲○○原名徐.
右列被告因竊盜案件，經檢察官提起公訴（九十一年度偵字第三九一九號），本院判
決如左：
    主  文
甲○○竊盜，累犯，處拘役伍拾玖日，如易科罰金，以參佰元折算壹日。
    事  實
一、甲○○（原名徐文亮）前曾因妨害公務案件，經臺灣桃園地方法院於民國九十一
    年一月十四日判處有期徒刑五月（起訴書誤載為三月）確定，甫於九十一年三月
    二十一日易科罰金執行完畢。猶不知悔改，復意圖為自己不法之所有，於九十一
    年六月二十二日下午六時許，在新竹縣竹東鎮○○里○鄰○○路三十一號前，以
    不詳方法，竊取被害人乙○○所有之ＲＰＳ─０六四號機車車牌一面，得手後懸
    掛於其騎用之車牌號碼ＲＰＤ─三九八號機車上（登記其母邱桂英所有，交其使
    用），並將自己機車之車牌ＲＰＤ─三九八號車牌藏置於上開自己騎用機車之置
    物箱內。嗣於九十一年七月八日上午十時四十五分許，在新竹縣竹東鎮○○路○
    段二五０號前，為警查獲，並取回前開失竊之車牌一面（已發還）。
二、案經新竹縣警察局竹東分局報請臺灣新竹地方法院檢察署檢察官偵查起訴。
    理  由
一、訊據被告甲○○矢口否認涉犯前開竊盜犯行，辯稱：未竊取前揭車牌，且不知其
    車牌為何置於置物箱中，而懸掛前揭車牌云云。惟經查：
（一）前開車牌係於右揭時地失竊之事實，業據被害人乙○○指述在卷，且有車輛竊
      盜、車牌失竊資料個別查詢報─查詢車牌認可資料及贓證物品認領保管收據各
      一紙在卷可憑，堪信前揭車牌確有失竊之事實。
（二）又被告為警查獲時，前揭失竊之車牌係懸掛於被告所有之機車上，而其自己機
      車原有之車牌號碼ＲＰＤ─三九八號牌則係放置在機車之置物箱內，此業據被
      告坦承在卷。按之常理，被告為警查獲時前揭機車既係由其使用中，且置物箱
      內放置原有機車車牌，其辯稱不知如何懸掛前開失竊車牌之詞即有違常理，而
      不可採。
（三）又被告雖曾於警訊中供稱機車有時借給朋友使用，然並未供稱究係借予何人使
      用，且被告於警訊中亦坦承已使用該機車一年餘，則豈可能不知二面車牌之不
      同？又豈可能於置物箱內放置原有機車之車牌而不知？另其雖於偵查中辯稱機
      車每日均借給朋友，且與朋友「阿泉」、「彭盛敏」等人在喝酒，機車最近都
      借給一些小鬼云云，然參以被告另供稱其當時已失業約四、五個月，按之常理
      ，當無能力有多餘之機車借予他人使用，故豈可能將做為交通工具之機車每日
      均借給他人使用？故被告前開所辯與常理不符，且被告亦未能供出其所稱之「
      小鬼」究係何人以供查証，故其所辯實屬事後卸責之詞不堪採信。況被告所稱
      之「阿泉」即謝餘泉於偵查中則供稱被告不可能將機車借予他人使用等語，再
      經訊問被告則又改稱係車子借給別人，可能是別人幫忙換上去云云，然亦同前
      所述，既未能供稱究係借予何人？故無從查証其所述屬實，況縱借予他人，該
      機車既原有懸掛車牌，借用之人又如何可能於借得機車後，再大費周章竊取他
      人車牌懸掛其上，而將原已懸掛之車牌取下？足見被告前開所辯均係卸責之詞
      ，無足採信。本件被告前開犯罪事證明確，其竊盜犯行洵堪認定。
二、核被告所為係犯刑法第三百二十條第一項竊盜罪。被告甲○○前曾因妨害公務案
    件，經臺灣桃園地方法院於九十一年一月十四日判處有期徒刑五月（起訴書誤載
    為三月）確定，甫於九十一年三月二十一日易科罰金執行完畢，有臺灣高等法院
    被告全國前案紀錄表及臺灣新竹地方法院檢察署刑案資料查註紀錄表在卷可稽，
    其於刑之執行完畢後五年以內再犯本件有期徒刑以上之罪，為累犯，依刑法第四
    十七條規定加重其刑。爰審酌被告犯罪動機、竊得之物係車牌，所生損害尚非重
    大及犯罪後態度等一切情狀，量處如主文所示之刑，並諭知易科罰金之折算標準
    。
據上論斷，應依刑事訴訟法第二百九十九條第一項前段，刑法第三百二十條第一項、
第四十一條第一項前段、第四十七條，罰金罰鍰提高標準條例第一條前段、第二條，
判決如主文。
本案經檢察官劉邦繡到庭執行職務。
中      華      民      國      九十一    年    十一    月    二十六    日
                                臺灣新竹地方法院刑事第二庭
                                    法  官  王紋瑩
右正本證明與原本無異。
如不服本判決，應於判決送達後十日內向本院提出上訴狀( 應附繕本 )，上訴於
臺灣高等法院。
                                    書記官  馮玉玲
中    華    民    國   九十一    年    十一    月     二十八     日
附錄本件犯罪引用法條：
刑法第三百二十條
意圖為自己或第三人不法之所有，而竊取他人之動產者，為竊盜罪，處五年以下有期
徒刑、拘役或五百元以下罰金。意圖為自己或第三人不法利益，而竊佔他人之不動產
者，依前項之規定處斷。
前二項之未遂犯罰之。
